Images du répertoire du notaire Etienne Cartault pour l'étude XXXII
Archives nationales de France
Images du répertoire du notaire Etienne Cartault pour l'étude XXXII
4 janvier 1772 - 10 octobre 1783
MC/RE/XXXII/5
Etude XXXII; Cartault, Etienne
Un registre. 376 feuillets de papier manuscrits, hauteur 34 x largeur 22 cm composé d'un cahier folioté par le notaire. Le registre est en assez bon état malgré la présence de nombreux feuillets déchirés: 124, 157, 190, 204, 215, 220, 224, 228, 230, 249, 262, 280, 297, 298, 299, 309, 312, 314 et 316. Les feuillets 1 à 4 sont en retrait (haut et bas ) par rapport au reste du répertoire.
Archives nationales de France
Minutes et répertoires: la loi 2008-696 du 15 juillet 2008 relative aux archives a fixé à 75 ans à compter de la date de l'acte, ou à 25 ans à compter de la date du décès de l'intéressé si ce délai est plus bref, le délai de communication des minutes et répertoires des notaires; ce délai est porté à 100 ans à compter de la date de l'acte si le document se rapporte à un mineur (code du Patrimoine, articles L213-2, 4e d et 5e).
Autres documents de l'étude (dossiers de clients, comptabilité...): s'agissant d'archives privées, ces documents sont communicables selon les modalités fixées par le déposant ou le donateur.
Certains documents ne sont pas accessibles sous leur forme originale en raison de leur mauvais état de conservation.
Versement: 1944
Registre folioté en 2004 (foliotation non visible à l'écran)
Images des répertoires de l'étude XXXII
Archives de l'étude XXXII
répertoire d'officier public ministériel
- Répertoire chronologique pour la période du 4 janvier 1772 au 10 octobre 1783, 4 janvier 1772 - 10 octobre 1783; MC/RE/XXXII/5; 369 feuillets
  Le repertoire se compose de trois parties.
  La première partie est un "état des minutes trouvées en moins lors de la vérification du répertoire de maître Honoré Le Jay le prédécesseur de maître Cartault. Soit un total de 337 minutes perdues.
  La deuxiéme partie contient le répertoire des minutes courantes de maître Cartault pour la période du 4 janvier 1772 au 10 octobre 1783
  Enfin, la troisiéme partie est un état des constitutions de rentes viagères reçues par Maître Cartault notaire et passées par le roi en vertu de l'édit de février 1781.
  Le répertoire contient les informations suivantes: 1. date du jour; 2. nature de l'acte; 3. nom, prénom, des parties
  répertoire
  - Liste chronologique des actes pour la période du 4 janvier au 31 décembre 1772, 4 janvier - 31 décembre 1772; 5 r°-32 v°; 28 feuillets
  - Liste chronologique des actes pour la période du 2 janvier au 31 décembre 1773, 2 janvier - 31 décembre 1773; 33 r°-58 r°; 26 feuillets
  - Liste chronologique des actes pour la période du 4 janvier au 29 décembre 1774, 4 janvier - 29 décembre 1774; 58 v°-88 v°; 31 feuillets
  - Liste chronologique des actes pour la période du 1er janvier au 31 décembre 1775, 1er janvier - 31 décembre 1775; 89 r°-116 r°; 28 feuillets
  - Liste chronologique des actes pour la période du 2 janvier au 31 décembre 1776, 2 janvier - 31 décembre 1776; 116 v°-146 r°; 31 feuillets
  - Liste chronologique des actes pour la période du 1er janvier au 31 décembre 1777, 1er janvier - 31 décembre 1777; 146 r°-172 r°; 27 feuillets
  - Liste chronologique des actes pour la période du 2 janvier au 31 décembre 1778, 2 janvier - 31 décembre 1778; 172 v°-209 r°; 38 feuillets
  - Liste chronologique des actes pour la période du 3 janvier au 31 décembre 1779, 3 janvier - 31 décembre 1779; 209 v°-245 r°; 37 feuillets
  - Liste chronologique des actes pour la période du 3 janvier au 31 décembre 1780, 3 janvier - 31 décembre 1780; 245 v°-280 v°; 36 feuillets
  - Liste chronologique des actes pour la période du 2 janvier au 31 décembre 1781, 2 janvier - 31 décembre 1781; 280 v°-312 v°; 33 feuillets
  - Liste chronologique des actes pour la période du 2 janvier au 31 décembre 1782, 2 janvier - 31 décembre 1782; 313 r°-344 r°; 32 feuillets
  - Liste chronologique des actes pour la période du 2 janvier au 10 octobre 1783, 2 janvier - 10 octobre 1783; 344 v°-373 v°; 30 feuillets
  - "Etat des minutes trouvées en moins lors de la vérification du répertoire de maître Lejay" pour la période du 17 juin 1754 au 31 décembre 1771, 17 juin 1754 - 31 décembre 1771; 1 r°-4 v°; 4 feuillets
  - "Etat des contrats de constitution der rentes viagères reçues par maître Cartault notaire et passées par le Roy en vertu de l'Edit de février 1781" pour la période du 14 septembre 1781 au 10 janvier 1782, 14 septembre 1781 - 10 janvier 1782; 374 r°-376 v°; 3 feuillets